pt-BR: Características da almofada térmica: Alça ajustável; Inserção de aromaterapia; Desligamento automático; Controlador digital; Aquecimento rápido; Reversível; Cronômetro; Capa lavável; Ponderado; Outro
sk-SK: Vlastnosti vyhrievacieho vankúša: Nastaviteľný popruh; Aromaterapeutická vložka; Automatické vypnutie; Digitálny ovládač; Rýchle zahrievanie; Obojstranný; Časovač; Prateľný návlek; Vážený/Weighted; Iné
hr-HR: Značajke grijaćeg jastučića: Podesivi remen; Aromaterapijski uložak; Automatsko isključivanje; Digitalni regulator; Brzo zagrijavanje; Upotrebljiv na obje strane; Brojač vremena; Perivi pokrivač; Ponderirana; Ostalo
it: Caratteristiche del cuscinetto riscaldante: Cinghia regolabile; Inserto per aromaterapia; Spegnimento automatico; Controller digitale; Riscaldamento rapido; Reversibile; Timer; Copertura lavabile; Pesata; Altro
pl: Cechy poduszki grzewczej: Regulowany pasek; Wkład aromaterapeutyczny; Automatyczne wyłączanie; Cyfrowy regulator; Szybkie nagrzewanie; Odwracalny; Timer; Zmywalny pokrowiec; Ważony; Inne
da: Varmepudefunktioner: Justerbar rem; Aromaterapi-indsats; Automatisk slukning; Digital styreenhed; Hurtig opvarmning; Vendbar; Timer; Vaskbart betræk; Vægtet; Andet
vi: Tính năng túi sưởi: Điều chỉnh được dây; Ngăn xông hương; Tự động tắt; Bộ điều khiển kỹ thuật số; Làm nóng nhanh; Có thể đảo ngược; Hẹn giờ; Vỏ bọc có thể giặt; Nặng; Khác
lt-LT: Šildymo pagalvėlės funkcijos: Reguliuojamas dirželis; Aromaterapijos įdėklas; Automatinis išsijungimas; Skaitmeninis valdiklis; Greitas kaitimas; Dvipusis; Laikmatis; Plaunamas užvalkalas; Svertinis; Kita
bg-BG: Характеристики на нагревателната подложка: Регулируема каишка; Ароматерапевтична вложка; Автоматично изключване; Цифров контролер; Бързо нагряване; Обръщаем; Таймер; Миещ се калъф; Претеглен; Други
es: Características de la almohadilla térmica: Correa regulable; Inserto de aromaterapia; Apagado automático; Controlador digital; Calentamiento rápido; Reversible; Temporizador; Cubierta lavable; Ponderado; Otros
el: Χαρακτηριστικά θερμαντικού επιθέματος: Ρυθμιζόμενος ιμάντας; Ένθετο αρωματοθεραπείας; Αυτόματη διακοπή; Ψηφιακός ελεγκτής; Γρήγορη θέρμανση; Διπλής όψης; Χρονόμετρο; Πλενόμενο κάλυμμα; Σταθμισμένο; Άλλο
sv: Värmedynans egenskaper: Justerbar rem; Aromterapiinsats; Automatisk avstängning; Digital kontroll; Snabb uppvärmning; Vändbar; Timer; Tvättbart överdrag; Viktad; Övrigt
tr: Isıtma pedi özellikleri: Ayarlanabilir kayış; Aromaterapi eki; Otomatik kapanma; Dijital kontrolör; Hızlı ısınma; Ters çevrilebilir; Zamanlayıcı; Yıkanabilir kılıf; Ağırlıklı; Diğer
de: Heizkissenmerkmale: Verstellbarer Riemen; Aromatherapie-Einsatz; Automatische Abschaltung; Digitale Steuerung; Schnelle Erwärmung; Umkehrbar; Timer; Waschbarer Bezug; Gewichtet; Sonstiges
en: Heating pad features: Adjustable strap; Aromatherapy insert; Auto shut-off; Digital controller; Fast heating; Reversible; Timer; Washable cover; Weighted; Other
ro-RO: Caracteristici pernă de încălzire: Curea reglabilă; Insert pentru aromaterapie; Oprire automată; Controler digital; Încălzire rapidă; Reversibil; Cronometru; Husă lavabilă; Ponderat; Altele
zh-CN: 加热垫特征: 可调扣带; 芳香疗法插片; 自动关机; 数字控制器; 快速加热; 可正反用; 定时器; 可洗罩; 加权; 其他
ko: 난방 패드 기능: 조절식 스트랩; 아로마테라피 인서트; 자동 꺼짐; 디지털 컨트롤러; 빠른 가열; 리버시블; 시간제 노동자; 세탁 가능 커버; 가중; 기타
th: คุณสมบัติแผ่นให้ความร้อน: สายรัดที่ปรับได้; ใส่สารอโรมาเทอราพีได้; ปิดอัตโนมัติ; ตัวควบคุมดิจิทัล; ร้อนเร็ว; พลิกกลับได้; ตัวจับเวลา; ปลอกซักได้; แบบถ่วงน้ำหนัก; อื่นๆ
nl: Verwarmingskussenkenmerken: Verstelbare band; Aromatherapie inzetstuk; Automatisch uitschakelen; Digitale bediening; Snelle opwarming; Omkeerbaar; Timer; Wasbare hoes; Gewogen; Andere
sl-SI: Značilnosti grelne blazinice: Nastavljiv trak; Vložek za aromaterapijo; Samodejni izklop; Digitalni krmilnik; Hitro gretje; Reverzibilen; Časovnik; Pralna prevleka; Obtežena; Drugo
hu: Fűtőpárna jellemzői: Állítható pánt; Aromaterápiás betét; Automatikus kikapcsolás; Digitális vezérlő; Gyors felfűtés; Kifordítható; Időzítő; Mosható huzat; Súlyozott; Egyéb
nb: Varmeputefunksjoner: Regulerbar stropp; Aromaterapi-innlegg; Automatisk avslåing; Digital kontroller; Rask oppvarming; Reversibel; Tidtaker; Vaskbart trekk; Vektet; Annet
zh-TW: 加熱墊特點: 帶子可調; 芳療插片; 自動關機; 數位控制器; 快速加熱; 雙面; 計時器; 可水洗外罩; 加重; 其他
cs: Vlastnosti vyhřívací podložky: Nastavitelný popruh; Aromaterapeutická vložka; Automatické vypnutí; Digitální ovladač; Rychlý ohřev; Reverzibilní; Časovač; Pratelný potah; Vážené; Jiné
fr: Caractéristiques du coussin chauffant: Sangle réglable; Insert d'aromathérapie; Arrêt automatique; Contrôleur numérique; Chauffage rapide; Réversible; Minuterie; Housse lavable; Lestée; Autre
ja: 加熱パッド機能: 調節可能なストラップ; アロマテラピーインサート; オートシャットオフ; デジタルコントローラー; 急速加熱; リバーシブル; タイマー; 洗えるカバー; ウェイト; その他
pt-PT: Características da almofada térmica: Alça ajustável; Inserção de aromaterapia; Desligamento automático; Controlador digital; Aquecimento rápido; Revertível; Temporizador; Capa lavável; Pesadas; Outro
fi: Lämpötyynyn ominaisuudet: Säädettävä hihna; Aromaterapialisä; Automaattinen sammutus; Digitaalinen ohjain; Nopea lämmitys; Käännettävä; Ajastin; Pestävä päällinen; Painotettu; Muu
ru: Характеристики грелки: Регулируемый ремешок; Вставка для ароматерапии; Автоматическое отключение; Цифровой контроллер; Быстрый нагрев; Двусторонний; Таймер; Моющийся чехол; Взвешенная; Другой